【裁判字號】    90,聲再,428
【裁判日期】    900928
【裁判案由】    聲請再審
【裁判全文】
臺灣高等法院刑事裁定                              九十年度聲再字第四二八號
    再審聲請人  甲○○
    即受判決人
右列聲請人因毒品危害防制條例案件，對於本院九十年度上訴字第一八四號，中華民
國九十年三月一日確定判決（第一審案號：臺灣桃園地方法院八十八年度訴字第一六
五號；偵查案號：臺灣桃園地方法院檢察署八十七年度偵字第一二九九九號），聲請
再審，本院裁定如左：
    主      文
再審之聲請駁回。
    理      由
一、本件聲請再審意旨略以：受判決人即被告甲○○因毒品危害防制條例案件，經本
    院於民國九十年三月一日以九十年度上訴字第一八四號刑事判決判處有期徒刑八
    年，嗣經最高法院於九十年五月三十一日，以九十年度台上字第三三五一號刑事
    判決駁回上訴確定。惟查：(一)本案第二審事實審法院，依卷附台灣大哥大股份有
    限公司傳真資料暨所附用戶資料，認定被告係利用該0000000000門號
    為聯絡販賣第二級毒品安非他命予證人晏志宏之工具，而卷附之行動電話用戶資
    料既為原第一審法院依職權函調所得，該證據資料顯示被告使用時間與聯絡購買
    安非他命時間及方式不符，足證第二審判決認定事實與卷內所存之證據資料顯不
    相符，且使用時間較販賣時間為晚，該證據於事實審法院審理時已然存在，事實
    審法院於審判時未及發現該部份有利之證據，致事實之認定顯有出入，自有刑事
    訴訟法第四百二十條第一項第六款再審事由；(二)被告於原事實審程序請求傳喚證
    人晏志宏到庭，詎審判長及受命法官均未據聲請傳喚，復不依聲請函查或給予被
    告較長時間查明證人所在，迄第三審程序，被告始查得證人晏志宏之聯絡地址及
    電話，致剝奪被告訴訟上權利，要難無應於審判期日調查之證據而未予調查之違
    法。
二、按刑事訴訟法第四百二十條所謂確實之新證據，固非以絕對不須經調查程序為條
    件，但必須可認為確實足以動搖原確定判決而為受判決人有利之判決者為限，倘
    受判決人因對有利之主張為原審所不採，事後以其在原審所為有利主張為真實並
    據以聲請再審，既非於判決之後所發現，自難憑以聲請再審。經核本件受判決人
    所執聲請再審理由，其中關於行動電話用戶資料，查早於第一審時即已提出，並
    經法院認定並不足引為有利於被告認定之依據，是核非屬刑事訴訟法第四百二十
    條第一項第六款所規定「確實之新證據」，又其另指稱原審未傳喚證人晏志宏而
    有違背法令部份，亦與刑事訴訟法第四百二十條所列再審規定無一相符。綜上，
    本件再審聲請為無理由，應予駁回。
據上論斷，應依刑事訴訟法第四百三十四條第一項裁定如主文。
中    華    民    國       九十       年      九      月     二十八     日
                            臺灣高等法院刑事第二十五庭
                                審判長法  官  許  國  宏
                                      法  官  洪  光  燦
                                      法  官  林  勤  純
右正本證明與原本無異。
如不服本裁定應於收受送達後三日內敘明理由向本院提出抗告狀。
                                      書記官  葉  瑩  庭
中    華    民    國       九十       年      九      月     二十八     日


司法院資訊處製作；財團法人民間司法改革基金會備份。
